臺灣基隆地方法院交通事件裁定　　　　 96年度交聲字第428號
移送機關即
原處分機關　交通部公路總局臺北區監理所基隆監理站
異　議　人
即受處分人　甲○○
上列受處分人因違反道路交通管理處罰條例案件，對於交通部公
路總局臺北區監理所基隆監理站中華民國96年8月7日所為之處分
（原處分案號：基監字第裁42-A9I203545號），聲明異議，本院
裁定如下：
    主  文
異議駁回。
    理  由
一、異議人即受處分人甲○○（下稱異議人）於民國95年7 月11
    日17時51分許，駕駛車牌號碼737-NF營業一般小客車，因「
    在臺北市○○○路繪有紅實線禁止臨時停車處所停車」，經
    臺北市政府警察局第一分局交通分隊員警掣單舉發（北市警
    交大字第A9I203545 號舉發違反道路交通管理事件通知單）
    ，因而依道路交通管理處罰條例第55條第1項第3款規定，裁
    處異議人罰鍰新臺幣（下同）600元。
二、異議意旨略以：伊於95年7月11日17時51分將車牌號碼737-N
    F 之營業一般小客車，停於臺北市○○○路國光客運旁的小
    國光計程車隊後，買一便當在車上用餐，嗣舉發機關之員警
    前來驅離，伊向員警解釋後旋駕駛該車離開。而就上開違規
    事實舉發機關係於96年7 月後才將之入基隆監理站之電腦，
    顯已逾道路交通管理處罰條例第90條之規定而不得再行舉發
    ；且伊於96年2月前已將所有之違規罰緩繳清云云。
三、按汽車駕駛人，在設有禁止臨時停車標誌、標線處所臨時停
    車者，處新臺幣600元以上1,200元以下罰緩，道路交通管理
    處罰條例第55條第3 款定有明文；又紅實線，設於路側，用
    以禁止臨時停車，道路交通標誌標線號誌設置規則第149 條
    第1項第5款亦有明文。次按違反本條例之行為，自行為成立
    之日起；行為有連續或繼續之狀態者，自行為終了之日起，
    逾三個月不得舉發。道路交通管理處罰條例第90條前段更定
    有明文。
四、經查：
    (一)本件異議人於上開時、地臨時停車，為異議人所不爭執，
      又原舉發機關96年9月19日以北市警中正一分交字第09631
      258300號函覆原處分機關中稱「查臺端於95年7 月11日17
      時51分駕駛車號737-NF號計程車，在臺北市○○○路國光
      客運站出口處紅線路段臨時停車，為本分局執勤員警攔停
      稽查，並依道路交通管理處罰條例第55條第3款製單舉發.
      ..... 」等語，是異議人係在禁止臨時停車之畫有紅實線
      路段臨時停車之違規事實，堪信其為真實。
    (二)異議人於異議狀中辯稱，本件違規事實，警員係於96 年7
      月後入違規電腦單於基隆監理站，與道路交通管理處罰條
      例第90條規定不符云云，惟依道路交通管理處罰條例第90
      條規定，違反道路交通管理處罰條例之行為，自行為成立
      之日起；行為有連續或繼續之狀態者，自行為終了之日起
      ，逾3個月不得舉發，道路交通管理處罰條例第90 條定有
      明文。上開規定，旨在避免法律關係遲不確定致生法秩序
      不安定之結果，並同時保障人民權益，又送達是舉發之必
      要程序，舉發程序是否完成，仍應以舉發之意思表示送達
      於異議人為要件，且法文中所謂「逾三個月不得舉發」，
      係指就違反該條例之違規行為終了日或行為成立之日後三
      個月，如未受舉發者，即不得舉發，裁決機關亦不得對未
      舉發之違規事實加以裁罰者而言；次依違反道路交通管理
      事件統一裁罰基準及處理細則第11條第1項第1款規定：「
      行為人有本條例之情形者，應填製舉發違反道路交通管理
      事件通知單，並於被通知人欄予以勾記，其通知聯依下列
      規定辦理：一、當場舉發者，應填記駕駛人或行為人姓名
      、性別、出生年月日、地址、身分證統一編號及車主姓名
      、地址、車牌號碼、車輛種類。被查獲之駕駛人或行為人
      為受處分人時，應於填記通知單後將通知聯交付該駕駛人
      或行為人簽名或蓋章收受之；拒絕簽章者，仍應將通知聯
      交付該駕駛人或行為人收受，並記明其事由及交付之時間
      ；拒絕收受者，應告知其應到案時間及處所，並記明事由
      與告知事項，視為已收受」，從而當場舉發案件原則上以
      填製舉發通知單，並將舉發通知單交由受處分人收受或被
      查獲之行為人代收為舉發程序完成暨生效之要件，設若受
      處分人或被查獲之行為人拒絕收受者只要舉發員警告知其
      應到案時間、處所並記明事由與告知事項者，舉發程序亦
      合法有效；第查異議人上開違規行為在經舉發員警當場予
      以攔停告知其上開違規事實，當場依法填記異議人之姓名
      、性別、出生年月日、地址、身分證統一號碼及車主姓名
      、地址、車牌號碼等資料製單予以舉發之事實，是異議人
      上開違規行為既係經員警當場攔停舉發，而在異議人拒絕
      簽收舉發通知單後，復有於舉發通知單上收受通知聯者簽
      章欄內註記「拒簽拒收」等字樣，有臺北市政府警察局95
      年7月13日北市警交大字第A9I203545號舉發違反道路交通
      管理事件通知單移送聯影本1紙在卷可徵，則揆諸前揭違
      反道路交通管理事件統一裁罰基準及處理細則第11條第1
      項第1款之規定，本件舉發違反道路交通管理事件通知單
      在異議人拒絕簽收後，經舉發員警記明其事由時，即視為
      異議人業已收受，而舉發程序亦合法有效完成，而未逾法
      定三個月之期限，且裁決機關之入案日，經查卷附原處分
      機關96年1月24日北監基四字第0962000365號函附違規查
      詢報表係於95年7月13日，更非如異議人所指係於96年7月
      後始入案。綜上，異議人之異議難認其為有理由。
    (三)另異議人異議中辯稱其業於96年2 月前將所有之違規應繳
      之罰鍰繳清云云，惟查原處分機關之電腦查詢報表，本件
      之狀態為「列管」，經本院於96年10月24日15時以公務電
      話詢問交通部公路總局臺北區監理所基隆監理站劉天佑先
      生，其回覆列管之意思係為受處分人就該案尚未繳清應繳
      之罰鍰者屬之，此有交通部公路總局臺北區監理所基隆監
      理站96年1月24日北監基四字第0962000365 號函附違規查
      詢報表1份及本院公務電話紀錄1份在卷可稽，足見本案異
      議人仍未繳納本件應繳之罰鍰，異議人上揭置辯，應無所
      採。
五、綜上所述，異議人駕駛上開輛車有違反上開條例之行為，經
    原處分機關依道路交通管理處罰條例第55第3 款之規定，裁
    決處罰鍰新臺幣（下同）600 元，本件異議人之異議為無理
    由，自應將其異議駁回。
六、據上論斷，應依道路交通案件處理辦法第19條，裁定如主文
    。
中　　華　　民　　國　　96　　年　　10　　月　　25　　日
                  交通法庭法　官　何怡穎
以上正本證明與原本無異。
對於本件裁定如有不服，應於收受送達後5 日內，向本院提出抗
告書狀，敘述抗告之理由，抗告於臺灣高等法院。
中　　華　　民　　國　　96　　年　　10　　月　　25　　日
 　　                     書記官　鄭梅君
